臺灣板橋地方法院刑事判決　　　　　　　96年度易字第1740號
公　訴　人　臺灣板橋地方法院檢察署檢察官
被　　　告　庚○○
上列被告因竊盜案件，經檢察官提起公訴（96年度偵字第11365
號），本院以簡式審判程序審理，判決如下：
    主  文
庚○○犯如附表一編號一至六「罪名」欄所示之罪，均累犯，處
如附表一編號一至六「處刑」欄所示之刑，其中編號二至六「罪
名」欄所示之刑如易科罰金，均以新臺幣壹仟元折算壹日；均減
刑，詳如附表一編號一至六「減刑」欄所示，其中編號一「減刑
」欄所示之刑如易科罰金，以銀元參佰元折算壹日，編號二至六
「減刑」欄所示之刑如易科罰金，均以新臺幣壹仟元折算壹日。
又犯如附表一編號七「罪名」欄所示之罪，累犯，處如附表一編
號七「處刑」欄所示之刑，如易科罰金，以新臺幣壹仟元折算壹
日。如附表一編號一至六「減刑」欄所示之刑，與編號七「處刑
」欄所示之刑，應執行有期徒刑壹年肆月，如易科罰金，以銀元
參佰元折算壹日。
    事  實
一、庚○○前因竊盜案件，經本院以90年度易字第1812號判處有
    期徒刑2 年2 月確定，已於民國92年9 月18日縮短刑期執行
    完畢。仍不知悔改，因缺錢花用，竟基於意圖為自己不法所
    有之概括犯意，先後於如附表二編號一至四所示之時間，在
    位於如附表二編號一至四所示地點之廟觀內，以趁人不注意
    時伸手將神像上之金牌取下攜帶離開之手法，連續竊取如附
    表二編號一至四所示金牌計4 面。得手後，將竊得之金牌分
    別以新臺幣（下同）1,340 元、1,520 元、675 元、685 元
    之價格，售予不知情之玖泰鑽石珠寶公司（設於臺北縣三重
    市○○○路262 號，下稱玖泰公司），得款均已花用一空。
二、庚○○另基於意圖為自己不法所有之犯意，先後於如附表二
    編號五至十所示之時間，在位於如附表二編號五至十所示地
    點之廟觀內，以趁人不注意時伸手將神像上之金牌取下攜帶
    離開，或持香爐上之香枝將香油錢箱內之現金夾出之手法，
    分別竊取如附表二編號五至十所示金牌或香油錢。得手後，
    將部分竊得金牌以2,000 元、945 元之價格，售予不知情之
    玖泰公司、高昇珠寶銀樓（設於臺北市○○路302 號），連
    同竊得之香油錢，均已花用一空；而庚○○於甫竊得如附表
    二編號十所示之金牌後，適為廟觀內之人員辛○○、癸○○
    ○察覺，旋報警處理，經警於96年5 月14日15時30分許前往
    現場查獲，始循線查悉上情。
三、案經臺北縣政府警察局永和分局報請臺灣板橋地方法院檢察
    署檢察官偵查起訴。本院於準備程序進行中，被告就被訴事
    實為有罪之陳述，經告知被告簡式審判程序之旨，並聽取當
    事人之意見後，裁定進行簡式審判程序。
    理  由
一、上揭事實，迭據被告庚○○於警詢、偵訊及本院審理時坦承
    不諱，且有證人子○○、吳金邊、丙○○、己○○、甲○○
    、戊○○、壬○○、辛○○、癸○○○於警詢時之證述可稽
    ，並有搜索扣押筆錄及扣押物品目錄表、贓物認領保管單、
    查獲現場及贓證物照片、高昇珠寶銀樓金飾收購單、玖泰公
    司金飾買入登記簿、金飾重量證明單等影本在卷足憑，足認
    被告之自白確與事實相符。綜上所述，本案事證已臻明確，
    被告犯行堪予認定，應依法論科。
二、核被告所為，均係犯刑法第320 條第1 項之竊盜罪（詳如附
    表二所示）。被告先後實施如附表二編號一至四所示之4 次
    竊行，時間緊接，手法相同，均觸犯構成要件相同之罪，顯
    係基於概括犯意反覆為之，依95年7 月1 日修正施行前之刑
    法第56條連續犯之規定，應論以一罪，並加重其刑；而修正
    後之刑法已刪除刑法第56條連續犯之規定，則所犯各罪，應
    依數罪併罰之規定分論併罰，經比較新舊法之適用結果，修
    正後之規定非有利於被告，依刑法第2 條第1 項前段，此部
    分應適用被告行為時即修正前刑法第56條規定論以一罪，並
    加重其刑。至於被告嗣先後實施如附表二編號五至十所示之
    6 次竊行，均係於刑法修正施行後所為，其實施各該行為時
    ，上揭連續犯之規定既已刪除，復無實質上或裁判上一罪關
    係，自應分論併罰。又被告前因竊盜案件，經本院以90年度
    易字第1812號判處有期徒刑2 年2 月確定，已於92年9 月18
    日縮短刑期執行完畢等情，此有臺灣高等法院被告前案紀錄
    表可稽，其於有期徒刑執行完畢後5 年內，再犯本件有期徒
    刑以上之上開各罪，均為累犯，應整體適用修正前刑法第47
    條（附表一編號一之連續竊盜罪部分）或依現行刑法第47條
    第1 項（附表一編號二至七之竊盜六罪部分）加重其刑。爰
    審酌被告不思以正當手段賺取錢財，竟多次在廟觀內行竊財
    物，惡性非輕，惟念其所竊得財物之價值非鉅，及犯後坦承
    犯行、態度良好等一切情狀，分別量處如主文所示之刑（即
    附表一「處刑」欄所示之刑），並就附表一編號二至七部分
    諭知如易科罰金之折算標準，以示懲儆。
三、末查，被告所犯如附表一編號一至六所示之罪，其犯罪時間
    均在96年4 月24日以前，合於中華民國九十六年罪犯減刑條
    例所定之減刑條件，爰均依該條例減刑之，並依修正前刑法
    第41條第1 項前段（如附表一編號一部分，蓋被告犯該部分
    之罪，係在刑法95年7 月1 日修正施行前，應為新舊法之比
    較適用，且經比較結果，修正後規定非有利於被告，自應適
    用修正前之規定）或現行刑法第41條第1 項前段（如附表一
    編號二至六部分）諭知如易科罰金之折算標準。上開之罪於
    減刑之後，再與如附表一編號七所示之罪，依修正前刑法第
    51條第5 款定其應執行之刑（蓋被告犯如附表一編號一所示
    之罪，係在刑法95年7 月1 日修正施行前所犯，故於與他罪
    定執行刑時，應為新舊法之比較適用，且經比較結果，修正
    後規定非有利於被告，自應適用修正前之規定）。又依刑法
    施行法第3 條之1 第3 項規定：「於94年1 月7 日刑法修正
    施行前犯併合處罰數罪中之一罪，且該數罪均符合第41條第
    1 項得易科罰金之規定者，適用90年1 月4 日修正之刑法第
    41條第2 項規定。」本件被告所犯併合處罰之數罪，部分係
    於刑法修正施行前犯之，且於減刑後，均符合得易科罰金之
    要件，其應執行之刑雖逾6 個月，依修正前刑法第41條第2
    項規定，仍得易科罰金，且經比較新舊法結果，修正前所定
    之折算標準較有利於被告，爰依修正前刑法第41條第1 項前
    段，諭知應執行刑如易科罰金之折算標準。
據上論斷，應依刑事訴訟法第273 條之1 第1 項、第299 條第1
項前段，刑法第2 條第1 項前段、第56條（修正前）、第320 條
第1 項、第47條第1 項、第47條（修正前）、第41條第1 項前段
、第41條第1 項前段（修正前）、第2 項（修正前）、第51條第
5 款（修正前），刑法施行法第1 條之1 第1 項、第2 項前段、
第3 條之1 第3 項，罰金罰鍰提高標準條例第1 條前段、第2 條
（修正前），中華民國九十六年罪犯減刑條例第2 條第1 項第3
款、第7 條、第9 條、第11條，判決如主文。
本案經檢察官沈志成到庭執行職務。
中　　華　　民　　國　　96　　年　　8 　　月　　2 　　日
                  刑事第十五庭　法　官　朱嘉川
以上正本證明與原本無異。
如不服本判決，應於判決送達後10日內，向本院提出上訴狀。
                                書記官　陳聖儒
中　　華　　民　　國　　96　　年　　8 　　月　　2 　　日
附錄本案論罪科刑法條全文：
中華民國刑法第320 條：
意圖為自己或第三人不法之所有，而竊取他人之動產者，為竊盜
罪，處5 年以下有期徒刑、拘役或500 元以下罰金。
意圖為自己或第三人不法之利益，而竊佔他人之不動產者，依前
項之規定處斷。
前二項之未遂犯罰之。
附表一：
┌──┬────┬──────┬──────┬───────┐
│編號│罪名    │處刑 　     │減刑        │備註          │
├──┼────┼──────┼──────┼───────┤
│一  │連續竊盜│有期徒刑捌月│有期徒刑肆月│附表二編號一至│
│    │        │            │            │四所示事實部分│
├──┼────┼──────┼──────┼───────┤
│二  │竊盜    │有期徒刑肆月│有期徒刑貳月│附表二編號五所│
│    │        │            │            │示事實部分    │
├──┼────┼──────┼──────┼───────┤
│三  │竊盜    │有期徒刑肆月│有期徒刑貳月│附表二編號六所│
│    │        │            │            │示事實部分    │
├──┼────┼──────┼──────┼───────┤
│四  │竊盜    │有期徒刑肆月│有期徒刑貳月│附表二編號七所│
│    │        │            │            │示事實部分    │
├──┼────┼──────┼──────┼───────┤
│五  │竊盜    │有期徒刑肆月│有期徒刑貳月│附表二編號八所│
│    │        │            │            │示事實部分    │
├──┼────┼──────┼──────┼───────┤
│六  │竊盜    │有期徒刑肆月│有期徒刑貳月│附表二編號九所│
│    │        │            │            │示事實部分    │
├──┼────┼──────┼──────┼───────┤
│七  │竊盜    │有期徒刑肆月│不符減刑條件│附表二編號十所│
│    │        │            │            │示事實部分    │
└──┴────┴──────┴──────┴───────┘
附表二：
┌──┬────┬──────┬────────┬─────┐
│編號│時　間  │地　點      │竊得物品        │贓物處理  │
│    │        │            │　　            │          │
├──┼────┼──────┼────────┼─────┤
│一  │94年1 月│臺北縣三重市│丁○○○所管領之│以新臺幣 (│
│    │16日某時│力行路2段136│神像上金牌1 面（│下同)1,340│
│    │        │巷49弄1 號「│重約0.98兩）    │元售予玖泰│
│    │        │旨皇宮」    │                │公司，得款│
│    │        │            │                │花用一空。│
├──┼────┼──────┼────────┼─────┤
│二  │94年1 月│臺北市建國北│子○○所管領之神│以1,520 元│
│    │19日某時│路3段8巷80號│像上金牌1 面（重│售予玖泰公│
│    │        │「聖海宮」  │約0.5 兩）      │司，得款花│
│    │        │            │                │用一空。  │
├──┼────┼──────┼────────┼─────┤
│三  │94年2 月│臺北市○○街│乙○○所管領之神│以675或685│
│    │24日某時│585 號「北極│像上金牌1 面（重│元售予玖泰│
│    │        │殿」        │約0.5 兩）      │公司，得款│
│    │        │            │                │花用一空。│
├──┼────┼──────┼────────┼─────┤
│四  │94年2 月│臺北市○○路│「太子殿」所有之│以675或685│
│    │24日某時│277 巷「太子│神像上金牌1 面（│元售予玖泰│
│    │        │殿」        │重約0.5 兩）    │公司，得款│
│    │        │            │                │花用一空。│
├──┼────┼──────┼────────┼─────┤
│五  │95年11月│臺北縣三重市│丙○○所管領之神│不詳      │
│    │6 日某時│仁愛街139巷1│像上金牌1 面（重│          │
│    │        │樓「聖君宮」│量不詳）        │          │
├──┼────┼──────┼────────┼─────┤
│六  │95年11月│臺北縣三重市│己○○所管領之神│不詳      │
│    │30日某時│永安北路1段 │像上金牌1 面（重│          │
│    │        │27巷58號「永│量不詳）        │          │
│    │        │福慈惠堂」  │                │          │
├──┼────┼──────┼────────┼─────┤
│七  │95年12月│臺北市延平北│甲○○所管領之神│以2,000元 │
│    │28日某時│路5段285巷6 │像上金牌1 面（重│售予玖泰公│
│    │        │弄22號「慈寧│約0.98兩）      │司，得款花│
│    │        │宮」        │                │用一空。  │
├──┼────┼──────┼────────┼─────┤
│八  │96年2 月│臺北市民權西│戊○○所管領之神│以945 元售│
│    │13日某時│路281 號「福│像上金牌一面（重│予高昇銀樓│
│    │        │田宮」      │量不詳）        │，得款花用│
│    │        │            │                │一空。    │
├──┼────┼──────┼────────┼─────┤
│九  │96年3 月│臺北市○○街│壬○○所管領之香│現金花用一│
│    │1 日某時│2 段218 號「│油錢約新臺幣2 千│空。      │
│    │        │青山宮」    │元              │          │
├──┼────┼──────┼────────┼─────┤
│十  │96年5 月│臺北縣永和市│辛○○所管領之神│當場查獲，│
│    │14日15時│環河東路1段 │像上金牌1 面（重│贓物已發還│
│    │許      │126 號「北天│約0.49兩）      │被害人。  │
│    │        │宮」        │                │          │
└──┴────┴──────┴────────┴─────┘
